hr-HR: Tip duljine uloška: 3/4 dužine; Umetak za prednji dio stopala; Puna dužina; Pola dužine; Umetak za petu; Metatarzalni jastučić; Ostalo
ru: Тип длины стельки: 3/4 длины; Вставка для передней части стопы; Полная длина; Половина длины; Вставка для пятки; Плюсневая подушечка; Другой
zh-CN: 鞋垫长度类型: 3/4 长度; 前脚掌插片; 全长; 半长; 鞋跟插片; 跖骨垫; 其他
hu: Talpbetéthossz típusa: 3/4 hosszú; Elülső lábrész betét; Teljes hosszúságú; Fél hosszú; Sarok betét; Lábközépcsont párna; Egyéb
da: Indlægssålens længdetype: 3/4-længde; Forfodsindsats; Fuld længde; Halv længde; Hælindsats; Mellemfodspude; Andet
en: Insole length type: 3/4-length; Forefoot insert; Full length; Half length; Heel insert; Metatarsal pad; Other
zh-TW: 鞋墊長度類型: 3/4長度; 前掌墊; 全長; 半長; 後跟墊; 蹠骨墊; 其他
vi: Loại chiều dài lót giày: Dài 3/4; Miếng lót phần trước bàn chân; Toàn bộ chiều dài; Nửa chiều dài; Miếng lót gót; Miếng lót cổ chân; Khác
el: Τύπος μήκους πάτου: Μήκος 3/4; Ένθετο μπροστινού ποδιού; Πλήρες μήκος; Μισό μήκος; Ένθετο φτέρνας; Μεταταρσικό επίθεμα; Άλλο
nb: Innleggsålengdetype: 3/4-lengde; Forfot-innlegg; Full lengde; Halv lengde; Hælinnlegg; Metatarsal pute; Annet
ja: インソール長さタイプ: 3/4長さ; 前足部インサート; フルレングス; ハーフレングス; かかとインサート; 中足骨パッド; その他
de: Einlegesohlen-Längentyp: 3/4-Länge; Vorfußeinlage; Volle Länge; Halbe Länge; Ferseneinlage; Mittelfußpolster; Sonstiges
sk-SK: Typ dĺžky vložky: 3/4 dĺžka; Vložka do prednej časti chodidla; Celá dĺžka; Polovičná dĺžka; Vložka do päty; Metatarzálna vložka; Iné
nl: Inlegzool lengtetype: 3/4-lengte; Voorvoet inzetstuk; Volledige lengte; Halve lengte; Hiel inzetstuk; Middenvoetskussentje; Andere
th: ประเภทความยาวแผ่นรองเท้า: ความยาว 3/4; แผ่นรองหน้าเท้า; ความยาวเต็ม; ความยาวครึ่ง; แผ่นรองส้น; แผ่นรองฝ่าเท้า; อื่นๆ
sv: Innersulans längdtyp: 3/4-längd; Framfotsinlägg; Hel längd; Halv längd; Hälinlägg; Metatarsal kudde; Övrigt
es: Tipo de longitud de plantilla: Longitud 3/4; Inserto para antepié; Longitud completa; Media longitud; Inserto para talón; Almohadilla metatarsiana; Otros
ro-RO: Tipul de lungime al branțului: Lungime 3/4; Insert pentru antepicior; Lungime completă; Jumătate de lungime; Insert pentru călcâi; Pernuță metatarsiană; Altele
cs: Typ délky vložky: 3/4 délky; Přední vložka; Celá délka; Poloviční délka; Patní vložka; Metatarzální polštářek; Jiné
pt-PT: Tipo de comprimento da palmilha: Comprimento 3/4; Inserção antepé; Comprimento total; Meio comprimento; Inserção de calcanhar; Almofada metatarsal; Outro
pl: Typ długości wkładki: 3/4 długości; Wkładka przedstopia; Pełna długość; Połowa długości; Wkładka piętowa; Poduszka śródstopia; Inne
bg-BG: Тип дължина на стелката: 3/4 дължина; Вложка за предна част на ходилото; Пълна дължина; Половин дължина; Вложка за пета; Метатарзална възглавничка; Други
fr: Type de longueur de semelle: Longueur 3/4; Insert avant-pied; Pleine longueur; Demi-longueur; Insert talon; Coussin métatarsien; Autre
tr: Tabanlık uzunluk tipi: 3/4 uzunluk; Ön ayak eki; Tam uzunluk; Yarım uzunluk; Topuk eki; Metatars pedi; Diğer
ko: 깔창 길이 유형: 3/4 길이; 앞발 삽입물; 전체 길이; 하프 길이; 뒤꿈치 삽입물; 중족골 패드; 기타
it: Tipo di lunghezza della soletta: Lunghezza 3/4; Inserto avampiede; Lunghezza completa; Mezza lunghezza; Inserto tallone; Cuscinetto metatarsale; Altro
lt-LT: Vidpadžio ilgio tipas: 3/4 ilgio; Priekinės pėdos dalies įdėklas; Viso ilgio; Pusės ilgio; Kulno įdėklas; Padikaulio pagalvėlė; Kita
pt-BR: Tipo de comprimento da palmilha: Comprimento 3/4; Palmilha dianteira; Comprimento total; Meio comprimento; Palmilha de calcanhar; Almofada metatarsal; Outro
sl-SI: Tip dolžine vložka: 3/4 dolžine; Vložek za sprednji del stopala; Polna dolžina; Polovična dolžina; Vložek za peto; Metatarzalna blazinica; Drugo
fi: Pohjallisen pituustyyppi: 3/4-pituus; Päkiäpohjallinen; Täysimittainen; Puolimittainen; Kantapohja; Jalkapöydän tyyny; Muu